最　高　行　政　法　院　裁　定
                                     100年度裁字第2251號
上  訴  人　陳中發
被 上訴 人　高雄市政府地政局
代　表　人　謝福來
上列當事人間地上物拆遷補償事件，上訴人對於中華民國100年6
月21日高雄高等行政法院100年度訴字第110號判決，提起上訴，
本院裁定如下：
　　主  文
上訴駁回。
上訴審訴訟費用由上訴人負擔。
　　理  由
一、按對於高等行政法院判決之上訴，非以其違背法令為理由，
    不得為之，行政訴訟法第242條定有明文。依同法第243條第
    1項規定，判決不適用法規或適用不當者，為違背法令；而
    判決有同條第2項所列各款情形之一者，為當然違背法令。
    是當事人對於高等行政法院判決上訴，如依行政訴訟法第24
    3條第1項規定，以高等行政法院判決有不適用法規或適用不
    當為理由時，其上訴狀或理由書應有具體之指摘，並揭示該
    法規之條項或其內容；若係成文法以外之法則，應揭示該法
    則之旨趣；倘為司法院解釋或本院之判例，則應揭示該判解
    之字號或其內容。如以行政訴訟法第243條第2項所列各款情
    形為理由時，其上訴狀或理由書，應揭示合於該條項各款之
    事實。上訴狀或理由書如未依此項方法表明，或其所表明者
    與上開法條規定不合時，即難認為已對高等行政法院判決之
    違背法令有具體之指摘，其上訴自難認為合法。
二、上訴人所有土地改良物（包括攤棚、圍牆、樹立廣告）及木
    本花木位於高雄市第59期市○○○區○○段五小段687地號
    土地範圍，因妨礙重劃土地分配，必須辦理拆遷補償，被上
    訴人乃於民國99年1月29日公告拆遷補償救濟清冊，並通知
    上訴人領取拆遷攤棚之補償救濟金新臺幣（下同）48,000元
    。經上訴人於公告期間內之99年2月25日提出異議，被上訴
    人重新查處後，公告更正拆遷補償救濟清冊，並通知上訴人
    領取拆遷攤棚、圍牆、木本花木之補償費救濟金63,131元。
    上訴人復於99年3月17日再提出異議，案經被上訴人提請高
    雄市地價及標準地價評議委員會（下稱地價評委會）評議後
    ，被上訴人乃公告更正拆遷補償救濟清冊，並通知上訴人，
    補償救濟項目為攤棚54,000元、圍牆5,582元、木本花木3,5
    49元、樹立廣告（6公尺以下部分）106,515元、樹立廣告（
    超過6公尺部分）15,977元，補償費救濟金合計185,623元。
    嗣上訴人於99年6月14日（被上訴人收文日為同年月15日）
    再提出異議，被上訴人乃以99年7月7日高市地政6字第09900
    10892號函復略以：「‧‧‧二、本市地價評委會第118次會
    議決議略以：『樹立廣告6公尺以下部分應為合法，請地政
    處依提案內所述6縣市【宜蘭縣、新竹縣、苗栗縣、臺中市
    、南投縣、嘉義縣】補償標準之平均值，補償遷移費。』因
    該6縣市之補償標準載有價額，故依補償標準之平均值即已
    評定其價額‧‧‧。」上訴人不服，提起訴願，遭決定駁回
    ，提起本件行政訴訟，經原審判決駁回。
三、上訴人對於高等行政法院判決上訴，主張：原判決應審查之
    標的，是被上訴人適用法律是否符合依法行政，而有無違法
    ，並非另外替行機關找理由。被上訴人既然依高雄市○○區
    段徵收及市地重劃拆遷補償救濟自治條例（下稱補償自治條
    例）第11條第6款作為補償依據，則地價評委會及原審即應
    審查被上訴人是否有依該條款辦理，原處分一方面適用該補
    償自治條例第11條第6款作為辦理補償之依據，另一方面又
    認為是遷移費，原判決未查，竟認本件只應發給遷移費，無
    補償自治條例之適用，有邏輯及涵攝之適用法律之錯誤。原
    判決僅因拆遷規定之部分沒有遷移費之計算方式，就創出第
    3種只有拆遷無需重建之補償類型，而認為該類型可以以地
    價評委會之評定取代，原判決有未依法審判之違誤。又以其
    他6縣市補償標準之平均值做為計算補償費之標準，亦有割
    裂適用法律之違法，6縣市與直轄市之工料水準豈能謂為一
    致，以其他縣市補償平均值為標準，乃係裁量怠惰，且違反
    不當聯結禁止原則，上訴人請原審調查被上訴人對附屬雜項
    工作物之補償方式，並請函內政部查對於附屬雜項工作物之
    補償可否再區分為使用或不可使用，以明被上訴人是否有為
    差別待遇及法規適用涵攝是否合法，原判決對上訴人所提之
    重要證據有應調查而未予調查之違法等語，為其理由。
四、惟原判決以，重劃區內妨礙重劃土地分配或重劃工程施工之
    土地改良物應行拆遷，並應給予補償，其補償金額由主管機
    關查定；土地改良物所有權人就補償金額向主管機關提出異
    議，經主管機關重新查處後，如仍有異議者，主管機關應將
    該異議案件提交地價評委會評定之。上訴人對於被上訴人依
    6縣市補償標準規定計算遷移費之計算結果亦未爭執。準此
    ，被上訴人依地價評委會之評定，就系爭樹立廣告（6公尺
    以下部分），核定發給上訴人補償遷移費106,515元，核與
    平均地權條例第62條之1第1項前段及第2項前段、市地重劃
    實施辦法第38條第1項、第2項及第4項規定，並無不合。因
    徵收土地而須給與改良物遷移費者，與一併徵收改良物而須
    按市價計算重建價格之補償費，兩者亦屬有別。同一土地改
    良物被一併徵收時，始能請領補償費；於遷移時，則發給遷
    移費。補償自治條例第11條第6款係有關室外附屬雜項工作
    物如有妨礙重劃土地分配或重劃工程施工之情形，因不能或
    不便遷移而必須拆除時，如何計算其重建價格，給予補償之
    規定，亦即本款規定性質為補償費，並非遷移費。系爭樹立
    廣告之柱樑係使用H型鋼材，以螺絲螺帽方式固定於基礎上
    ，四面並無圍牆，屬於拆除後並不會造成H型鋼材毀損，只
    要將拆除鋼材載運他處即可再組裝使用之雜項工作物，則系
    爭樹立廣告僅須發給遷移費，自無補償自治條例第11條第6
    款規定之適用。補償自治條例雖無有關建物（含室外附屬雜
    項工作物）遷移費計算標準之相關規定，依司法院釋字第40
    0、425、516、652號解釋意旨、平均地權條例第62條之1第2
    項前段、市地重劃實施辦法第38條第2項、第4項規定，主管
    機關仍得依職權查定建物遷移費之發放標準，並以之作為計
    算遷移費之依據。況且，觀諸宜蘭縣、新竹縣、苗栗縣、臺
    中市、南投縣、嘉義縣所規定有關遷移樹立廣告之補償標準
    均考量樹立廣告規格大小（高度、寬度或招牌面積），規定
    不同之補償單價；其中宜蘭縣、臺中市補償標準更明定補償
    金額應考量物價指數波動，是被上訴人按系爭樹立廣告規格
    ，適用其他縣（市）之補償標準之平均值，作為查定系爭樹
    立廣告遷移費補償金額之依據，查定系爭樹立廣告物之遷移
    費106,515元，亦難謂非相當、合理之補償等語，因之駁回
    上訴人之訴，已於理由中詳予論斷。上訴意旨，雖以該判決
    違背法令為由，惟核其上訴理由書所載內容，無非復執業經
    原審論斷不採之陳詞，再予爭執，或就原審取捨證據、認定
    事實之職權行使，指摘其為不當，或係以其一己對法規之主
    觀見解，任意指摘原判決所為論斷有不適用法規或適用不當
    之情，並就原審已論斷者，泛言未論斷，或就原審所為論斷
    ，泛言其論斷不合法，而非具體表明合於不適用法規、適用
    法規不當、或行政訴訟法第243條第2項所列各款之情形，難
    認對該判之如何違背法令已有具體之指摘，應認其上訴為不
    合法。
五、據上論結，本件上訴為不合法。依行政訴訟法第249條第1項
    前段、第104條、民事訴訟法第95條、第78條，裁定如主文
    。
中　　華　　民　　國　　100　 年　　9　　 月　　15　　日
                    最高行政法院第一庭
                        審判長法官　鍾　耀　光
                              法官　黃　淑　玲
                              法官　鄭　忠  仁
                              法官　鄭　小　康
                              法官　林　樹　埔

以  上  正  本  證  明  與  原  本  無  異
中　　華　　民　　國　　100　 年　　9　　 月　　16　　日
　　　　　　　　　　　　　　　書記官　王　史　民